【裁判字號】    98,台上,6787
【裁判日期】    981119
【裁判案由】    違反森林法
【裁判全文】
最高法院刑事判決            九十八年度台上字第六七八七號
上  訴  人  甲○○
選任辯護人  梁智豪律師
上列上訴人因違反森林法案件，不服台灣高等法院高雄分院中華
民國九十八年九月十五日第二審判決（九十八年度上訴字第一○
三○號，起訴案號：台灣屏東地方法院檢察署九十七年度偵字第
三三二二號），提起上訴，本院判決如下：
    主  文
上訴駁回。
    理  由
按刑事訴訟法第三百七十七條規定，上訴於第三審法院，非以判
決違背法令為理由，不得為之。是提起第三審上訴，應以原判決
違背法令為理由，係屬法定要件。如果上訴理由書狀並未依據卷
內訴訟資料，具體指摘原判決不適用何種法則或如何適用不當，
或所指摘原判決違法情事，顯與法律規定得為第三審上訴理由之
違法情形，不相適合時，均應認其上訴為違背法律上之程式，予
以駁回。本件原判決維持第一審論處上訴人甲○○結夥二人以上
竊取森林主產物，為搬運贓物，使用車輛罪刑之判決，駁回其在
第二審之上訴，已詳敘所憑之證據及認定之理由，並對上訴人否
認犯罪之辯詞，如何不足採信，均已依據卷內資料，詳予指駁說
明，從形式上觀察，並無任何違背法令之處。查證據之取捨及判
斷，屬於事實審法院之職權，苟其所為之判斷，無違經驗法則及
論理法則，即不能指為違法。原判決認定上訴人僱用共同正犯朱
永佳（業經判決確定）盜取卓曾海枝所有位於原住民保留林地上
之七里香林木二棵，再以鋼索等器材將之搬運至貨車上，其中一
棵已運出林地，該當於森林法第五十二條第一項第四款、第六款
之構成要件，係綜合證人即共同正犯朱永佳之供述，證人卓浩平
、陳文壽之證詞及行動電話通聯紀錄等直接、間接證據，本於推
理作用，確信其為真實之程度，而為有罪之認定，非僅憑朱永佳
之供述為唯一證據，所為證據之取捨及判斷，核無不合。而證人
朱永佳就其二人如何分擔盜挖、搬運工作及盜挖工具為何人所有
等細節，先後所述情節，雖略有出入，惟就其係受上訴人僱用，
由其二人共同盜挖七里香之基本事實，則始終一致；矧朱永佳與
上訴人素無恩怨，利害與共，難認係誣陷之詞，原判決採為論罪
之依據，亦無判決理由矛盾、欠備之違法。上訴意旨，對於原判
決究竟如何違背法令，並未依據卷內資料為具體指摘，仍執陳詞
，再為事實上之爭辯，並對原審採證認事之職權行使，任意指摘
，難謂已符合首揭法定上訴要件，其上訴違背法律上之程式，應
予駁回。
據上論結，應依刑事訴訟法第三百九十五條前段，判決如主文。
中    華    民    國  九十八  年   十一   月   十九    日
                      最高法院刑事第十庭
                          審判長法官  花  滿  堂
                                法官  黃  正  興
                                法官  陳  東  誥
                                法官  林  錦  芳
                                法官  洪  昌  宏
      本件正本證明與原本無異
                                      書  記  官
中    華    民    國  九十八  年   十一   月   二十   日
                                                      V


司法院資訊處製作；財團法人民間司法改革基金會備份。
